# A公司子公司B公司 12 年 2 月 12 日新增股权投资，使A公司投资比例由51%降为23%，

提问人：坚持 or 胜利 时间：2012-12-20 16:13:44
请问期末是合并 1 月利润表还是合并1-2月

回答人：chenyiwei
看你如何确定处置日。实务中一般选择距离处置日最近的一个月末日作为纳入合并范围的截止日。